最高法院刑事判決　　　　　　九十四年度台上字第一０八五號
　　上　訴　人　台灣高等法院檢察署檢察官
　　被　　　告　甲○○
　　　　　　　　　　　　號4樓.
　　　　　　　　　　　　（另案在押於台灣台北看守所）
上列上訴人因被告違反毒品危害防制條例案件，不服台灣高等法
院中華民國九十三年三月二十三日第二審判決（九十二年度上訴
字第四二八二號，起訴案號：台灣板橋地方法院檢察署八十八年
度偵字第一八０一五號），提起上訴，本院判決如下：
    主  文
原判決撤銷，發回台灣高等法院。
    理  由
本件原判決以公訴意旨略以：被告甲○○與真實姓名、年籍均不
詳，綽號「大包」之成年男子共同基於意圖營利之概括犯意聯絡
，連續自民國八十八年七月中旬起，在台北縣、市等處，販賣第
二級毒品安非他命予不特定之施用者五次，均先由施用安非他命
者與「大包」聯繫交易之時、地及價錢，再由被告負責送貨收款
，於收得貨款後，「大包」則提供少許第一級毒品海洛因予被告
施用。俟於八十八年七月二十五日二十一時三十分許，綽號「大
不」之蔡竹林與楊立華因毒品案為警查獲後，蔡竹林供出毒品來
源，並以電話向「大包」購買三兩安非他命，每兩新台幣（下同
）二萬三千元，「大包」則電話聯絡被告至台北縣三重市○○路
○道中山高速公路下方拿取安非他命，囑被告將安非他命送至台
北縣板橋市○○路、雨農路口交予穿白衣綽號「大不」者，並收
取貨款。嗣於同日二十二時三十分許，被告攜帶五包安非他命（
共毛重二一０公克、淨重二０五公克）至板橋市○○路一四二巷
口時為警當場查獲，並予查扣等情。因認被告涉犯毒品危害防制
條例第四條第二項之販賣第二級毒品罪嫌，並與綽號「大包」者
具犯意聯絡及行為分擔，為共同正犯云云。經審理結果，不能證
明被告犯罪，因而維持第一審諭知被告無罪之判決，駁回檢察官
在第二審之上訴，固非無見。
惟查：(一)、原判決認被告所辯其係單純受託，依其朋友綽號「大
包」者之指示運送東西，並不知該包物品為何物等情，與常理無
違，為可採信，而維持第一審諭知被告無罪之判決。然查被告於
警訊及檢察官偵查中均供承其幫「大包」送毒品給買方，並將錢
收回來，「大包」會送裝有海洛因之針筒供其施打，其知所運送
之物為毒品等語（見偵查卷第五頁背面、第六頁、第二十五頁背
面），證人即查獲本案之警員陳安隆於第一審證稱：「在現場埋
伏，當時蔡竹林在我們車上有跟被告甲○○電話聯絡，並在電話
中提及安非他命的重量，並約到保齡球館內，但送貨之人不願下
車，發現他準備開走了，我們即跟蹤被告，一直到轉角之超商被
告下車，我們即上前逮捕，被告一直不承認，還稱行動電話不是
他的，後來電話響起來，我們就接起電話跟對方講，我是甲○○
之朋友，甲○○上廁所，電話留在這，對方看情形不對就將電話
掛掉，甲○○才承認有幫忙運送安非他命，數量、金額則不知道
，只是幫人家拿過來，並且帶我們將安非他命找出來，他是把安
非他命藏在座墊下用磁鐵吸住」等語。被告對證人上開證詞並表
示無意見（見第一審卷(一)第一四一頁、第一四二頁）。被告上開
警訊及偵查中之自白及證人陳安隆之證言，如果屬實可採，即足
證被告於運送查獲之五包安非他命時，知悉其係毒品。又依陳安
隆之供述，上開毒品係藏置在計程車座墊下，並以磁鐵吸住，則
衡以常理，如此放置，用意在不易被發現查獲，而毒品價昂，「
大包」當告知被告該物品為何物，以便被告小心運送、交付予買
方。上開不利被告之證據，為何不足為不利被告之證明，原判決
未予說明，即遽為有利被告之認定，顯有判決不備理由之違法。
(二)、被告另案被訴自八十八年七月間起至八十八年八月間止，與
鄭有來、周永順共同販賣安非他命予綽號「昌仔」等多人（台灣
板橋地方法院檢察署八十八年度偵字第二００二七、二００二九
號），依該案之台灣高等法院九十二年度上更(三)字第七０號刑事
判決理由欄十一所載，綽號「大包」者即為鄭有來（係依周永順
於該案更(二)審之供述及潘巧凌於該案更(一)審時所述其幫「大包」
申辦0000000000號呼叫器，申請人地址為鄭有來之居
住處等事證認定），被告於第一審九十二年六月十七日、九十二
年七月十日訊問時，亦供承有上開另案被訴販賣安非他命犯行（
見第一審卷(二)第八十九頁、第一一０頁）。從而，本案綽號「大
包」者是否即上述另案被告鄭有來，原審未傳喚鄭有來、與被告
及蔡竹林對質、調查，難謂無調查未盡之違誤。檢察官上訴意旨
指摘原判決不當，尚非全無理由，應認有發回更審之原因。
據上論結，應依刑事訴訟法第三百九十七條、第四百零一條，判
決如主文。
中　　華　　民　　國　九十四　年　　三　　月　　十　　日
                      最高法院刑事第十庭
                          審判長法官  陳　正　庸
                                法官  賴　忠　星
                                法官  王　居　財
                                法官  林　開　任
                                法官  林　立　華
      本件正本證明與原本無異
                                      書  記  官
中　　華　　民　　國　九十四　年　　三　　月　 十五 　日
                                                      ｖ
